【裁判字號】    98,審易,193
【裁判日期】    980226
【裁判案由】    詐欺
【裁判全文】
臺灣士林地方法院刑事判決             98年度審易字第193號
公  訴  人  臺灣士林地方法院檢察署檢察官
被      告  乙○○
上列被告因詐欺案件，經檢察官提起公訴（97年度偵字第14347
號），被告於本院就被訴事實為有罪之陳述，經本院合議庭裁定
由受命法官獨任進行簡式審判程序後，判決如下：
    主  文
乙○○幫助意圖為自己不法之所有，以詐術使人將本人之物交付
，處拘役拾日，如易科罰金，以新臺幣壹仟元折算壹日。
    事  實
一、乙○○能預見其提供帳戶予不相識之人使用，可能幫助不詳
    之人以該帳戶隱匿詐欺所得之財物，致使被害人及警方追查
    無門，竟仍不違其本意，基於幫助詐欺之犯意，將其所申請
    開立之高雄岡山仔郵局帳號00000000000000號帳戶之存摺、
    金融卡及密碼，於民國97年1 月間某日，在高雄市○○路附
    近某網咖，交付予姓名年籍不詳之詐騙集團成員，供其所屬
    集團作為提款、轉帳及匯款之用，以此方式幫助該犯罪集團
    向他人詐取財物。嗣該集團成員於97年3 月28日，在網路MS
    N 對話視窗中，向位於臺北縣汐止市○○路117 巷1 號4 樓
    之甲○○訛稱其係香港某六合彩公司之投資部主任「宋偉」
    ，可以代為匯款至該公司保留的戶頭以下注，並保證中獎，
    使甲○○陷於錯誤，於同日下午1 時2 分許，在臺北縣汐止
    市○○街426 號汐止社后郵局，匯款新臺幣（下同）3 萬元
    至乙○○前開高雄岡山仔郵局帳戶內，旋遭該詐騙集團成員
    提領一空，嗣後甲○○因未收到中獎獎金，方知受騙，並報
    警處理，始循線查悉上情。
二、案經臺北縣政府警察局汐止分局報告臺灣士林地方法院檢察
    署檢察官偵查起訴。
    理  由
一、上開犯罪事實，業據被告乙○○於本院準備程序及審理中坦
    承不諱，且經證人即告訴人甲○○於警詢中指證明確，並有
    被告乙○○在高雄岡山仔郵局之開戶資料及交易明細、告訴
    人甲○○之郵政國內匯款執據各1 份在卷可稽，應甚明確，
    而堪認定。
二、按金融存款帳戶，係作為存戶個人財產保管之用，與存戶之
    存摺、提款卡及密碼相結合，其專屬性、私密性甚高，除非
    本人或與本人具密切之關係者，難認有何理由可自由流通使
    用該存摺、提款卡及密碼，而一般人亦均應有妥為保管存摺
    、提款卡及密碼，以防止被他人冒用之認識，縱有特殊情況
    偶有將存摺、提款卡及密碼交付他人之需，亦必深入瞭解其
    用途後再行提供使用，此為吾人日常生活經驗與事理；且觀
    諸現今社會上，詐騙者蒐購人頭帳戶，持以作為詐欺取財犯
    罪所得掩飾之用，常有所聞，出借帳戶予非親非故之人，受
    讓人可能係為從事詐欺犯罪，已屬人盡皆知之事，被告於本
    院準備程序中亦自承：伊在97年1 月於高雄市○○路之網咖
    內將帳戶等資料交付一位朋友的朋友，沒有收取任何好處，
    但曾懷疑對方會將該帳戶為不法使用等語（參見本院卷第13
    頁），是被告應可預見交付帳戶相關資料，恐將被利用其金
    融機構帳戶，作為詐欺犯罪使用，竟仍將事實欄所示帳戶之
    存摺、提款卡、密碼等提領工具交付予不熟識之人，供詐欺
    集團作為上開詐欺取財犯罪使用，顯不違反其本意，其幫助
    他人犯詐欺取財罪之不確定故意至明，則被告幫助犯詐欺取
    財之犯行堪以認定。
三、核被告所為，係犯刑法第339 條第1 項之詐欺取財罪。被告
    對詐欺正犯提供帳戶資以助力，但並未參與詐欺犯罪行為之
    實行，應屬幫助他人實行犯罪行為，為幫助犯，乃依刑法第
    30條第2 項之規定減輕其刑。爰審酌被告曾於95年間，因妨
    害風化案件，為法院判處有期徒刑3 月減為1 月又15日確定
    ，此有臺灣高等法院被告前案紀表附卷可憑，而其於本案因
    一時失慮，竟輕易提供銀行帳戶供他人掩飾犯罪所得使用，
    非但增加被害人尋求救濟之困難，造成社會人心不安，亦助
    長詐騙犯罪者之氣焰，使詐欺犯罪者得以順利取得詐欺所得
    之財物，危害財產交易安全，及本件被害人受詐騙之金額為
    30,000元，惟被告犯後已於本院準備程序及審理中坦承犯行
    ，並於98年2 月23日匯款30,000元至被害人甲○○所設華南
    商業銀行之帳戶，以賠償其損害，此有玉山銀行匯款憑據及
    被害人甲○○所傳真之華南商業銀行帳戶存摺封面影本附卷
    可憑等一切情狀，量處如主文所示之刑，並諭知易科罰金之
    折算標準，以示懲儆。又被告既於本院準備程序及審理中坦
    承犯行，且其犯罪情節尚非重大，又已賠償被害人之損失，
    公訴人求刑有期徒刑5 月以上，尚嫌過重，附此敘明。
據上論斷，應依刑事訴訟法第299 條第1 項前段、第273 條之1
第1 項，刑法第30條第2 項、第339 條第1 項、第41條第1 項前
段，刑法施行法第1 條之1 第1 項、第2 項前段，判決如主文。
本案經檢察官簡志龍到庭執行職務。
中    華    民    國    98    年    2     月    26    日
                  刑事第一庭法  官  雷雯華
以上正本證明與原本無異。
如不服本判決應於收受判決後10日內向本院提出上訴書狀，並應
敘述具體理由；其未敘述上訴理由者，應於上訴期間屆滿後20日
內向本院補提理由書（均須按他造當事人之人數附繕本）「切勿
逕送上級法院」。
                            書記官  陳麗津
中    華    民    國    98    年    2     月    26    日
附錄本件論罪科刑法條：
刑法第339條第1項：
意圖為自己或第三人不法之所有，以詐術使人將本人或第三人之
物交付者，處5 年以下有期徒刑、拘役或科或併科1 千元以下罰
金。


司法院資訊處製作；財團法人民間司法改革基金會備份。
